最高法院刑事判決　　　　　　　　　　　　　　　八十六年度台上字第二三九四號
　　上訴人　連敏芳
　　被　告　甲○○
　　　　　　乙○○
右上訴人因自訴被告等職案件，不服台灣高等法院高雄分院中華民國八十六年一月
二十八日第二審判決（八十六年度上訴字第一九○號，自訴案號：台灣高雄地方法院
八十五年度自字第七一三號），提起上訴，本院判決如左：
    主  文
上訴駁回。
    理  由
按刑事訴訟法第三百七十七條規定，上訴於第三審法院，非以判決違背法令為理由，
不得為之。是提起第三審上訴，應以原判決違背法令為理由，係屬法定要件。如果上
訴理由狀並未具體指摘原判決不適用何種法則或如何適用不當，自應認其上訴為違背
法律上之程式，予以駁回。本件原判決係以上訴人連敏芳之自訴意旨略謂：被告甲○
○、乙○○均為台灣高雄地方法院檢察署檢察官，甲○○於偵辦該署八十五年度偵字
第五八三七號陳福裕竊取上訴人所有不銹鋼器具等物，及李雪萍向陳福裕故買盜贓案
件時，未經查贓、追贓、認贓及領贓等程序，冒用受害者即上訴人之名義，控告收贓
者，另乙○○於辦理該署八十五年度偵字第六二三號上訴人告訴甲○○職案件時，
明顯袒護甲○○，以通知書通知上訴人該案簽結，未作出合理裁決，認被告二人均涉
有刑法第一百二十五條第一項（第三款）之職罪嫌，甲○○復犯有同法第二百十六
條、第二百十條之行使偽造私文書罪嫌云云。惟上訴人自訴被告二人所涉之職罪嫌
，該罪所直接侵害者，係國家法益，上訴人並非直接被害人，依法不得提起自訴。上
訴人另指甲○○復犯有行使偽造私文書罪部分，從形式上審查，上訴人固為直接被害
人，但該罪較上開職罪為輕，依自訴內容觀之，二罪間應有方法結果之牽連關係，
較重之職罪部分，既不得提起自訴，較輕之行使偽造私文書罪部分，自亦不得提起
自訴。因而維持第一審諭知本件自訴不受理之判決，駁回上訴人在第二審之上訴。上
訴意旨略稱：上訴人係向九曲派出所報案，李雪萍未經認贓，即自承為收贓者，有偽
證之嫌，請上訴人鄰居作證，即足證明陳福裕係偷竊者，甲○○圖將竊盜案轉移成收
贓，替陳福裕脫罪，又冒上訴人名義控告李雪萍，使上訴人犯下誣告罪，乙○○不追
查贓物去處，意圖袒護甲○○，做出結案通知書，上訴人財物未能尋回，而案已了結
，指上訴人非直接被害人云云。或屬對被告二人行為應成立犯罪，為事實上之爭執
，或僅泛謂其為直接被害人，就原判決認其不得提起本件自訴，應從程序上為自訴不
受理之諭知，有何違背法令之處，則無隻字片語表明，自非以原判決違背法令為其第
三審之上訴理由，依首揭說明，應認本件上訴為違背法律上之程式，予以駁回。
據上論結，應依刑事訴訟法第三百九十五條前段，判決如主文。
中      華      民      國    八十六    年      四      月    二十五    日
                              最高法院刑事第二庭
                                  審判長法官  施  文  仁
                                        法官  陳  炳  煌
                                        法官  張  淳  淙
                                        法官  洪  文  章
                                        法官  林  錦  芳
      右正本證明與原本無異
                                              書  記  官
中      華      民      國    八十六    年      五      月      二      日
